【裁判字號】    89,易,893
【裁判日期】    890517
【裁判案由】    賭博
【裁判全文】
臺灣高雄地方法院刑事判決                          八十九年度易字第八九三號
    公  訴  人  臺灣高雄地方法院檢察署檢察官
    被      告  乙○○
                甲○○
                丁○○
                己○○
                丙○○
                戊○○
右列被告因賭博案件，經檢察官提起公訴（八十八年度偵字第二六八六三號），本院
判決如左：
    主  文
乙○○、甲○○、丁○○、己○○、丙○○、戊○○在公共場所賭博財物，各處罰金
參仟陸佰元，如易服勞役，均以參佰元折算壹日。
賭具天九牌壹副、骰子貳顆及賭資新臺幣貳萬參仟伍佰元均沒收之。
    事  實
一、乙○○、甲○○、丁○○、己○○、丙○○、戊○○與其他不詳年籍姓名之人，
    於民國八十八年十月二十日下午六時許，在高雄市○○區○○路中正公園老人亭
    之公共場所內，以天九牌為賭具，由賭客先行下注，再由莊家擲骰子決定持牌順
    序後，賭客再各持牌以點數大小與莊家決定勝負之方式，賭博財物，為警查獲，
    並於現場賭桌上扣得賭具天九牌一副、骰子二顆及賭資新臺幣（下同）二萬三千
    五百元。
二、案經高雄市政府警察局小港分局移請臺灣高雄地方法院檢察署檢察官偵查起訴。
    理  由
一、右揭事實，訊據被告甲○○坦承上情不諱，而被告丁○○初於警訊及偵查中是認
    前情無訛，嗣則與其餘被告乙○○、己○○、丙○○及戊○○等皆矢口否認有賭
    博犯行，被告己○○及戊○○辯稱：伊二人在喝酒，並沒有賭博云云；被告乙○○則以：伊與被告己○○、丙○○在喝酒、剩下的人伊均不認識，伊未參與賭博
    云云置辯；被告丙○○則諉稱：伊是在海產店工作，當天係因被告己○○有吩附
    小菜，故伊僅送小菜過去賭博現場，沒有加入賭局云云；被告丁○○辯解：伊有
    在現場看別人賭博，才看幾分鐘警察就來了云云，惟查：
（一）被告等人均直承警方於上揭時地查獲賭博時，均在現場附近停留無誤，而賭博
      地點高雄市小港區中正公園老人亭，屬公眾均可自由進出之場所，乃公眾週知
      之事實，均堪予認定。然被告己○○、戊○○、丙○○及乙○○上開停留在現
      場原因之辯詞，則有所矛盾。倘若被告丙○○僅係單純送小菜前往，依理本應
      於送菜予客人並收取價金後即行離去，又何以會有如被告乙○○所述之喝酒情
      形？而被告己○○、戊○○、乙○○等對於飲酒對象之供述竟有如此大之差異
      。另被告丁○○於本院審理時供稱：伊在現場看別人賭博，有人喝酒圍著看賭
      博等詞，而被告甲○○、乙○○、戊○○則供述：喝酒處與賭桌約一個桌子之
      距離云云，故二方對喝酒地點之供詞，即有不同，衡情如在賭桌上賭博者，實
      難又於其上擺放小菜同時飲酒之情事，故顯見渠等上開辯詞均有相當理由足以
      令人懷疑其真實性，尚難遽採。
（二）被告甲○○於警訊及本院審理時供稱：其與被告乙○○、丁○○、戊○○、己○○、丙○○等人，以天九牌為賭具，以點數大小比輸贏等語，核與被告丁○○於警訊及偵查中自承：伊有在現場賭博，其他人也有賭之語相符。雖被告丁○○於本院審理中翻異前詞，惟佐以其先前於警訊時所陳：其於警方前來臨檢
      時因心急便立即將桌上之二千元及五百元拿起，迅速放入口袋中，所以才會揉
      成一團等語，經核與證人即查獲被告賭博之員警賴晉發證述：被告等人與其他
      賭徒迅搶各自之賭資收入口袋之語一致。再者，證人賴晉發尚證稱：其當時係
      將圍成一桌之賭徒逮捕，而現場並未見有酒菜等物，足證被告丙○○、戊○○
      、己○○及乙○○所辯喝酒及送小菜云云，應係臨訟杜撰之詞，尚屬無稽。此
      外復有現場賭桌上查扣之賭資二萬三千五百元、天九牌一副、骰子二顆等物及
      警方臨檢紀錄表在卷可資佐憑，故本件事證明確，被告犯行洵堪認定，應依法
      論科。
二、核被告所為，均係犯刑法第二百六十六條第一項前段之賭博罪。爰審酌被告等人
    公然在公園內老人休憩處所賭博財物，干擾老人正常之休閒生活及清靜之空間，
    破壞社會善良風俗等一切情狀，各量處如主文所示之刑，並均諭知易服勞役之標
    準，以資懲儆。又查扣之賭資二萬三千五百元、天九牌一副及骰子二顆等物，係
    當場賭博之器具或在賭檯上之財物，業據證人賴晉發證述甚詳，爰依同法第二百
    六十六條第二項之規定，不問屬於犯人與否，為沒收之諭知。另現場查扣之麻將
    象棋一副，固可供賭博之用，惟如前所述，本案被告係以天九牌為賭具，顯與扣
    案之麻將象棋無關，故麻將象棋並非供被告賭博犯行所用之賭具至明，經核與刑
    法第二百六十六條第二項之規定未符，爰不為沒收之諭知，併此敘明。
三、被告甲○○，經合法傳喚，此有本院送達證書在卷可資佐憑，無正當理由而不到
    庭，因本院認被告甲○○所犯係專科罰金之賭博案件，爰依刑事訴訟法第三百零
    六條之規定，不待其到庭陳述，逕行判決，附此敘明。
據上論斷，應依刑事訴訟法第二百九十九條第一項前段、第三百零六條，刑法第二百
六十六條第一項前段、第二項、第四十二條第二項、罰金罰鍰提高標準條例第一條前
段、第二條，判決如主文。
中      華      民      國      八十九      年    五    月      十七    日
                         臺灣高雄地方法院刑事第二庭
                             審判長  法  官    黃三友
                                     法  官    施柏宏
                                     法  官    李代昌
右正本證明與原本無異。
如不服本判決，應於判決送達後十日內，向本院提出上訴狀。
                                     書記官    吳韻芳
中      華      民      國      八十九      年    五    月      十七    日
附錄本判決論罪科刑應適用法條
刑法第二百六十六條
在公共場所或公眾得出入之場所賭博財物者，處一千元以下罰金，但以供人暫時娛樂
之物為賭博者，不在此限。
當場賭博之器具與在賭檯或兌換籌碼處之財物，不問屬於犯人與否，沒收之。


司法院資訊處製作；財團法人民間司法改革基金會備份。
